# 请教陈版主，在建工程核销的问题

提问人：6016093www 时间：2021-01-21 17:43:32
请教陈版主，在建工程进行了一部分后，企业取消了建设计划，未形成可使用资产，那么账面的在建工程余额应该怎样处理呢？

回答人：chenyiwei
首先测算可回收的残料价值，视情况转入存货或者其他流动/非流动资产；其余账面价值，在履行了必要的审批手续后，予以核销处理，核销损失列入营业外支出。